---
title: "BSM"
output: html_document
---

```{r setup, include=FALSE}
knitr::opts_chunk$set(warning = FALSE, message = FALSE, echo = FALSE)

library(magrittr)
library(dplyr)
library(tidyr)
library(ggplot2)
```

# 콜옵션 - 풋옵션 Payoff

변수를 다음과 같이 정의합니다.

```{r}
knitr::kable(
  data.frame(
    c('S','K', 'σ', 'r', 'T'),
    c('30', '25', '0.1', '0.02', '1')
  ), col.names = c('변수', '값'),
  escape = FALSE,
  booktabs = TRUE,
  align = "c"
) %>%
  kableExtra::kable_styling(bootstrap_options = "striped", full_width = F)
```

콜옵션과 풋옵션의 Value는 다음과 같이 계산됩니다.

$$Value\ of\ Call: (S(T) - K)^+ = max\{0, S(T)-K\}$$
$$Value\ of\ Put: (K- S(T))^+ = max\{0, K - S(T)\}$$

주가와 행사가 기준 만기 Payoff와 Value는 다음과 같습니다.

```{r}
data.frame(
  'S' = seq(10, 50, 1)  
) %>%
  mutate('Value of Call' = ifelse( (`S`- 25) >= 0, `S`- 25, 0)) %>%
  mutate('Value of Put' = ifelse( (25 - `S`) >= 0, 25 - `S`, 0)) %>%
  gather(key, value, -S) %>%
  ggplot(aes(x = S, y = value, group = key)) +
  geom_line(aes(color = key)) +
  theme_bw() +
  theme(legend.position = 'bottom',
        legend.title = element_blank()) +
  geom_vline(xintercept = 25, linetype="dotted") +
  annotate(geom="text", x=30, y=15, label="Strike Price = 25",
              color="black")

```

- 콜옵션: 만기시 주가가 행사가인 25보다 크면 밸류가 양수, 그렇지 않으면 0 입니다.
- 풋옵션: 만기시 주가가 행사가인 25보다 작으면 밸류가 양수, 그렇지 않으면 0 입니다.

# Closed Form

먼저 블랙숄즈옵션 모형의 Closed-Form 수식은 다음과 같습니다.

$$c = S_oN(d_1) - Ke^{-rT}N(d_2)$$
$$p = Ke^{-rT}N(-d_2) - S_oN(-d_1)$$

$$where$$

\begin{equation} 
\begin{split}

d1 & = \frac{ln(\frac{S_o}{K}) +  (r + \frac{\sigma^2}{2})T}{\sigma\sqrt{T}}\\
d2 & = \frac{ln(\frac{S_o}{K}) +  (r - \frac{\sigma^2}{2})T}{\sigma\sqrt{T}}\\
& =  d1 - \sigma\sqrt{T}\\

\end{split}
\end{equation}

각 변수에 해당하는 값들을 수식에 입력하여 콜옵션과 풋옵션의 가격을 구하도록 합니다.

```{r echo = FALSE}
s = 30
k = 25
sigma = 0.1
rho = 0.02
tau = 1

d1 = (log(s/k) + (rho + sigma^2/2)*tau) / sigma*sqrt(tau)
d2 = d1 - sigma * sqrt(tau) 

cat('d1', d1)
cat('d2', d2)

call = (s * pnorm(d1) - k*exp(-rho*tau)*pnorm(d2)) %>% round(., 4)
put = (k*exp(-rho*tau)*pnorm(-d2) - s * pnorm(-d1)) %>% round(., 4)

cat('Price of call', call)
cat('Price of put', put)
```

온라인의 각종 BSM 계산기와 비교해도 동일한 값이 계산됩니다. (https://goodcalculators.com/black-scholes-calculator/)

# Simulation

Risk Neutral 하에서 주가는 Geometric Brownian Motion을 따른다고 가정하며, 확률과정은 다음과 같습니다.

$$ds = \mu Sdt + \sigma Sdz$$
짧은 $\Delta t$ 기간 동안 변수 $z$의 변화분은 $\Delta z$ 를 따릅니다.

$$\Delta z = \epsilon\sqrt{\Delta t}, \epsilon \sim N(0,1)$$

따라서 GBM 식을 discrete 모형으로 전환하면 다음과 같습니다.

$$\Delta S = \mu Sdt + \sigma S\epsilon\sqrt{\Delta t}, \epsilon \sim N(0,1)$$

주가의 확률과정 시뮬레이션을 위한 식은 다음과 같습니다.

$$S_{t+\Delta t} = S_t \times exp((\mu - \frac{1}{2}\sigma^2)\Delta t + \sigma \epsilon \sqrt{\Delta t}), \epsilon \sim N(0,1)$$

위 수식에 맞춰 500회의 시뮬레이션을 하도록 하며, $\Delta t$는 일간 주가의 변화를 시뮬레이션 하기 위해 $\frac{1}{255}$로 하도록 하며, $\mu$는 $r$과 같습니다.

```{r echo}
nsim = 500
s = 30
sigma = 0.1
rho = 0.02
t = 1
dt = t/255
gbm <- matrix(ncol = nsim, nrow = t * 255)

# function
gbm_sim = function(s, sigma, rho, t, dt) {
  mat = matrix(nrow = t * 255, ncol = 1)
  mat[1, 1] = s
  for (d in 2 : 255) {
    epsilon = rnorm(255)
    mat[d, 1] = exp((rho - (sigma^2)/2) * dt + sigma * epsilon[d] * sqrt(dt))
  }

  mat = apply(mat, 2, cumprod)
}

set.seed(123)
sim = lapply( (1 : nsim), function(x) {
  temp = gbm_sim(30, 0.1, 0.02, 1, 1/255) %>% data.frame()
  temp = temp %>% mutate(sim_number = as.character(x),
                  n = row_number())
  
})

sim = do.call(rbind, sim)

sim %>%
  ggplot(aes(x = n, y = ., group = sim_number)) +
  geom_line(aes(color = sim_number)) +
  # geom_hline(yintercept = s, linetype="dotted", color = 'red', size = 1.5) +
  theme_bw() +
  ylab('Stock Price') +
  xlab('') +
  theme(legend.position = 'None')
```

미래의 옵션 가치를 구한 후, 이들 현재가치의 평균을 구하여 콜옵션 가격을 계산하도록 합니다.

$$Call: E[e^{-rT}(max\{0, S(T)-K\})]$$
$$Put: E[e^{-rT}(max\{0, K - S(T)\})]$$

만기에 해당하는 $S(T)$의 분포는 다음과 같습니다.

```{r}
sim_fin = sim %>%
  filter(n == 255)

sim_fin %>%
  ggplot(aes(x = .)) +
  geom_histogram() +
  theme_bw() +
  geom_vline(xintercept = 25, linetype="dotted") +
  annotate(geom="text", x=27, y=10, label="Strike Price = 25",
              color="black") +
  xlab('Stock Price')
```

이제 해당 주가와 Strike Price를 비교해 만기 Value를 계산한 후, 이를 현재가치로 환산하여 평균을 구하도록 합니다.

```{r}
sim_price = sim_fin %>%
  rename(price = "." ) %>%
  select(price) %>%
  mutate(call = ifelse(price - 25 > 0, (price - 25) * exp(-rho * t), 0)) %>%
  mutate(put = ifelse(25 - price > 0, (25 - price) * exp(-rho * t), 0)) %>%
  select(call, put) %>%
  colMeans() %>% round(. ,4)

cat(sim_price)
```

Closed-Form으로 구한 값과 비교해도록 하겠습니다.

```{r}
knitr::kable(
  data.frame(
    c(call, put), 
    sim_price
  ), col.names = c('Closed-Form', 'Simulation'),
  escape = FALSE,
  booktabs = TRUE,
  align = "c"
) %>%
  kableExtra::kable_styling(bootstrap_options = "striped", full_width = F)
```

두 값이 거의 비슷하긴 하지만 약간의 차이가 있으며, 이는 시뮬레이션 횟수가 100회로 너무 작기 때문입니다. 이번에는 시뮬레이션 횟수를 5000회로 늘린 후 비교하도록 하겠습니다.

```{r}
sim2 = lapply( (1 : 5000), function(x) {
  temp = gbm_sim(30, 0.1, 0.02, 1, 1/255) %>% data.frame()
  temp = temp %>% mutate(sim_number = as.character(x),
                  n = row_number())
  
})

sim2 = do.call(rbind, sim2)

# sim2 %>%
#   ggplot(aes(x = n, y = ., group = sim_number)) +
#   geom_line(aes(color = sim_number)) +
#   # geom_hline(yintercept = s, linetype="dotted", color = 'red', size = 1.5) +
#   theme_bw() +
#   ylab('Stock Price') +
#   xlab('') +
#   theme(legend.position = 'None')

sim_fin2 = sim2 %>%
  filter(n == 255)

sim_fin2 %>%
  ggplot(aes(x = .)) +
  geom_histogram() +
  theme_bw() +
  geom_vline(xintercept = 25, linetype="dotted") +
  annotate(geom="text", x=27, y=10, label="Strike Price = 25",
              color="black") +
  xlab('Stock Price')
```


```{r}
sim_price2 = sim_fin2 %>%
  rename(price = "." ) %>%
  select(price) %>%
  mutate(call = ifelse(price - 25 > 0, (price - 25) * exp(-rho * t), 0)) %>%
  mutate(put = ifelse(25 - price > 0, (25 - price) * exp(-rho * t), 0)) %>%
  select(call, put) %>%
  colMeans() %>% round(. ,4)

knitr::kable(
  data.frame(
    c(call, put), 
    sim_price2
  ), col.names = c('Closed-Form', 'Simulation'),
  escape = FALSE,
  booktabs = TRUE,
  align = "c"
) %>%
  kableExtra::kable_styling(bootstrap_options = "striped", full_width = F)
```